臺灣高等法院高雄分院刑事判決　　　　　　　　　　　九十一年度上訴字第四二號
　　上　訴　人
　　被　　　告　甲○○
右上訴人因違反毒品危害防制條例案件，不服臺灣屏東地方法院九十年度訴字第三一
八號中華民國九十年九月二十日第一審判決（起訴案號：臺灣屏東地方法院檢察署九
十年度毒偵字第七六四號，併辦案號：同署九十年度毒偵字九六七號、九十年度毒偵
字一二五六號），提起上訴，本院判決如左：
     主  文
原判決關於甲○○連續施用第二級毒品及定執行刑部分，均撤銷。
甲○○連續施用第二級毒品，處有期徒刑陸月，扣案安非他命拾貳包（合計毛重參拾
貳點玖公克）沒收銷燬之；吸食器貳組、塑膠鏟子貳支、空夾鍊袋參拾個及壹大包、
削尖吸管支、吸管貳包、鋁箔紙肆張均沒收。
其餘上訴（連續施用第一級毒品部分）駁回。
前開第二項所處有期徒刑陸月，與前項駁回部分所處有期徒刑拾月，應執行有期徒刑
壹年貳月，扣案海洛因拾包（合計淨重拾點玖肆公克，包裝重參點捌陸公克）、安
非他命拾貳包（合計毛重參拾貳點玖公克）沒收銷燬之；吸食器貳組、塑膠鏟子貳支
、空夾鍊袋拾個及壹大包、削尖吸管參支、吸管貳包、葡萄糖壹包（毛重貳點貳公
克）、鋁箔紙肆張均沒收。
     事  實
一、甲○○前於民國八十八年間因施用毒品案件，經原審法院以八十八年度毒聲字第
    三０九號裁定令入戒治處所施以強制戒治，自八十八年三月十九日執行強制戒治
    （期間曾停止戒治出所，惟停止戒治期間又再犯施用毒品，再入戒治所戒治），
    至八十九年六月三十日止強制戒治期滿後，經臺灣屏東地方法院檢察署檢察官於
    八十九年十月十三日以八十九年度戒毒偵字第四三０號不起訴處分確定。詎甲○
    ○猶不知悔改，明知海洛因及安非他命分別係毒品危害防制條例所規定之第一級
    、第二級毒品，均不得持有及施用，仍基於施用第一級毒品海洛因及第二級毒品
    安非他命之概括犯意（一）自九十年二月十三日二十三時許回溯四十八小時內某
    時（不包括遭警查獲至採尿期間），在不詳處所，以將海洛因與葡萄糖粉比例混
    合後，摻入香煙之方式非法施用第一級毒品海洛因，及以吸食器非法施用第二級
    毒品安非他命，嗣於九十年二月十三日十五時五十分許，經警在高雄縣鳳山市○
    ○○路五八二巷六號前查獲，並在其所駕駛車牌號碼號ＶＹ─０三八九號之自用
    小客車內，扣得第一級毒品海洛因八包（合計淨重六點九一公克，包裝重二點三
    二公克）、第二級毒品安非他命一包（毛重二點二公克）及甲○○所有預備施用
    海洛因及安非他命用之塑膠鏟子二支、空夾鍊袋三十個。（二）復承同前施用第
    一級毒品、第二級毒品之概括犯意，自九十年五月十四日起，至五月二十一日止
    ，先後多次在屏東市○○路「樂樂汽車旅館」內，以前述之方式，連續非法施用
    第一級毒品海洛因、第二級毒品安非他命多次，嗣經警於九十年五月二十二日零
    時三十分許前往其住宿之「樂樂汽車旅館」二一八號房臨檢時，潘清豐恐遭警方
    查獲，遂自二樓房間窗口跳至地面，經警發現而遭逮捕，並在被告逃跑時所掉落
    之隨身袋子內查扣海洛因五包（合計淨重四點零三公克、包裝重一點五四公克）
    、安非他命十一包（毛重三十點七公克），又在前開房間內查扣甲○○所有施用
    安非他命吸食器一組、供施用第一、二級毒品用之削尖吸管三支、吸管二包。
    （三）甲○○仍承前揭施用第一級毒品及第二級毒品之概括犯意，自九十年六月
    初某日起，至同年七月十七日止，先後多次在其位於屏東縣萬巒鄉○○村○○路
    八之二十六號住處、及屏東縣潮州鎮○○路二十之十號三樓租處等地，再以前揭
    方式，連續非法施用第一級毒品海洛因及第二級毒品安非他命多次，嗣為警九十
    年七月十七日十六時三十分許在屏東縣潮州鎮○○路二十之十號三樓租處查獲，
    並扣得甲○○所有供施用安非他命所用之吸食器一組及鋁箔紙四張、空夾鍊袋一
    大包、施用海洛因所用之葡萄糖乙包（毛重二點二公克）。
二、案經高雄縣警察局鳳山分局報告臺灣高雄地方法院檢察署檢察官轉呈臺灣高等法
    院高雄分院檢察署移轉臺灣屏東地方法院檢察署檢察官偵查起訴，及同署檢察官
    移送併辦。
     理  由
一、右揭事實，業據上訴人即被告甲○○（下稱被告）於原審中坦承不諱，復有海洛
    因十三包（合計淨重十點九四公克、包裝重三點八六公克）、安非他命十二包（
    合計毛重三十二點九公克）、安非他命吸食器二組、其所有供施用及預備施用海
    洛因或安非他命用之塑膠鏟子二支、空夾鍊袋三十個及一大包、削尖吸管三支、
    吸管二包、葡萄糖一包（毛重二點二公克）、鋁箔紙四張等物扣案可徵，且扣案
    白色粉末八包、五包經分別送法務部調查局鑑定，認均含有第一級毒品海洛因成
    分，有該局鑑定通知書二紙（編號000000000號及000000000
    號）在卷可稽。又被告於九十年二月十三日、九十年五月二十二日及九十年七月
    十七日經警分別採尿送驗，檢驗結果其尿液中均呈嗎啡（即海洛因水解後反應）
    及甲基安非他命陽性反應，此有高雄縣政府衛生局九十年二月十五日九十煙檢字
    第三五七號煙毒尿液檢驗成績書、屏東縣衛生局九十年六月十一日屏縣衛檢六字
    第九００一五二號煙毒及麻醉藥品類委託檢驗結果通知書、臺灣檢驗科技股份有
    限公司九十年七月二十五日編號ＫＺ0000000000000號濫用藥物尿
    液檢驗報告各一紙在卷可證，此為檢驗機關本於專業知識及以精密儀器測試後所
    得之結論，自可憑信，其有連續施用第一級毒品與第二級毒品之事實，應可確信
    。又被告前因施用第一級、第二級毒品案件，經原審法院以八十八年毒聲字第三
    ０九號裁定送強制戒治，至八十九年六月三十日戒治期滿，由臺灣屏東地方法院
    檢察署檢察官於八十九年十月十三日以八十九年度戒毒偵字第四三０號不起訴處
    分確定，有該不起訴處分書一份在卷足憑，其於五年內再犯毒品危害防制條例第
    十條第一項、第二項之罪，經臺灣屏東地方法院以九十年度毒聲字第九五九號裁
    定令入戒治處所強制戒治，亦有臺灣高等法院被告全國前案紀錄表各一份在卷可
    參。事證明確，被告犯行洵堪認定。
二、核被告甲○○施用第一、二級毒品所為，係犯毒品危害防制條例第十條第一項之
    施用第一級毒品罪及同條第二項之施用第二級毒品罪。其多次施用安非他命前持
    有安非他命行為；多次施用海洛因前持有海洛因之低度行為均應為施用之高度行
    為所吸收，均不另論罪。被告先後多次分別施用第一級毒品海洛因及第二級毒品
    安非他命行為，均時間緊接，反覆為之，所犯又分別係同一罪名之罪，顯皆係分
    別基於概括犯意為之，均應依連續犯規定各論以一罪。公訴人雖未就併辦部份即
    犯罪事實一、（二）（三）施用第一級及第二級毒品之犯行起訴，惟此部分與起
    訴部分有連續犯之裁判上一罪關係，已如前述，依審判不可分原則，本院自應一
    併審理。被告所犯施用第一級毒品罪及施用第二級毒品罪間，犯意各別，行為互
    殊，應予分論併罰。
三、原審就被告施用第一級毒品海洛因部分，因而適用毒品危害防制條例第十條第一
    項、第十八條第一項前段，刑法第十一條前段、第五十六條、第三十八條第一項
    第二款之規定，並審酌被告素行、犯罪之動機、目的、手段、所生之危害及犯罪
    後態度，暨施用毒品係戕害個人身心之行為等一切情狀，量處有期徒刑十月，並
    敘明扣案之海洛因十三包（合計淨重十點九四公克，包裝重三點八六公克，該包
    裝因殘沾毒品，二者無從剝離）屬毒品危害防制條例第二條第一項第一款所稱之
    第一級毒品，應依毒品危害防制條例第十八條第一項前段規定，沒收併銷燬。另
    扣案之塑膠鏟子二支、空夾鍊袋三十個及一大包、削尖吸管三支、吸管二包，及
    葡萄糖一包（毛重二點二公克），均為被告所有，供施用或預備施用第一級毒品
    海洛因之物，業據其供明在卷，爰依刑法第三十八條第一項第二款之規定，宣告
    沒收。至鑑驗所耗損之海洛因，既已滅失，爰不另為沒收銷毀之諭知。經核原判
    決此部份認事用法均無不合，量刑亦甚妥適，被告上訴意旨，認原判決此部份量
    刑過重，指摘原判決不當，為無理由，應予駁回。
四、原審就被告施用第二級毒品安非他命部分，予以被告論罪科刑，固非無見，惟查
    ：被告施用安非他命毒品之器具，係以日用物品等物併湊製造臨時替代使用之器
    具，此有照片一紙附於本院卷可參，而毒品危害防治條例第十一條第三項所謂「
    專供施用毒品之器具」係指製作該物品之目的及使用上係專門供作施用毒品之器
    具而言，至於以其他日用物品併湊製造臨時替代使用之器具，應不包括在內，是
    原判決認定被告持有專供施用毒品器具之行為，係另犯毒品危害防制條例第十一
    條第三項之持有專供施用毒品器具罪，且與施用第二級毒品罪間有方法結果之牽
    連關係，應依法從一重之毒品危害防制條例第十條第二項之罪處斷云云，自有未
    洽。被告上訴意旨，認原判決量刑過重，指摘原判決不當，雖亦無理由，惟原判
    決既有上開可議，自應由本院將原判決此部份及定執行之刑撤銷。爰審酌被告素
    行、犯罪之動機、目的，多次吸用毒品，戕害身心，所生之危害及犯罪坦承施用
    毒品犯行等一切情狀，量處有期徒刑六月，並與前開駁回部分（即施用第一級毒
    品部分）所處之刑，定其應執行之刑。扣案安非他命十二包（毛重三十二點九公
    克），屬毒品危害防制條例第二條第一項第二款所稱之第二級毒品，應依毒品危
    害防制條例第十八條第一項前段規定，沒收銷燬。扣案之塑膠鏟子二支、空夾鍊
    袋三十個及一大包、削尖吸管三支、吸管二包（以上扣案之物與施用第一級毒品
    部分相同）、鋁箔紙四張，均為被告所有，供施用或預備施用第二級毒品安非他
    命之物，業據其供明在卷，爰依刑法第三十八條第一項第二款之規定，宣告沒收
    。
五、被告經合法傳喚，無正當理未到庭，爰不待其陳述，逕行判決。
據上論斷，應依刑事訴訟法第三百七十一條、第三百六十八條、第三百六十九條第一
項前段、第三百六十四條、第二百九十九條第一項前段，毒品危害防制條例第十條第
二項、第十八條第一項前段，刑法第十一條前段、第五十六條、第五十一條第五款、
第三十八條第一項第二款，判決如主文。
本案經檢察官郭振昌到庭執行職務。
中    華    民    國     九十一     年       二       月      八        日
                              臺灣高等法院高雄分院刑事第七庭
                                  審判長法官  李春昌
                                        法官  黃憲文
                                        法官  莊飛宗
右正本證明與原本無異。
如不服本判決應於收受本判決後十日內向本院提出上訴書狀，其未述上訴理由者，
並得於提起上訴後十日內向本院補提理由書狀（均須按他造當事人之人數附繕本)「
切勿逕送上級法院」。
  書記官  張明賢
中    華    民    國     九十一     年       二       月     十五       日
毒品危害防制條例第十條
施用第一級毒品者，處六月以上五年以下有期徒刑。
施用第二級毒品者，處三年以下有期徒刑。
                                                                        Ｋ
